【裁判字號】    89,易,1884
【裁判日期】    900222
【裁判案由】    竊盜
【裁判全文】
臺灣板橋地方法院刑事判決                        八十九年度易字第一八八四號
    公  訴  人  臺灣板橋地方法院檢察署檢察官
    被      告  戊○○
右列被告因竊盜案件，經檢察官提起公訴（八十九年度偵字第八二八一號），及移送
併辦（臺灣臺北地方法院檢察署八十九年度偵字第一一二九七號、八十九年度偵緝字
第一三二二號、臺灣士林地方法院檢察署八十九年度偵字第三三九四號），本院判決
如左：
    主  文
戊○○連續竊盜，處有期徒刑拾月。
扣案之鑰匙三支均沒收之。
    事  實
一、戊○○意圖為自己不法之所有，基於竊盜之概括犯意，連續為下列犯行：
  (一)於八十八年二月二十一日二十時許，在臺北市○○○路○段二一七巷巷口，持自
    備之鑰匙乙支，竊取乙○○所有車牌號碼ＧＩ─四九一七號自用小客車。嗣於同
    月二十五日凌晨四時許，駕駛右開汽車行經臺北縣新莊市○○街五三巷三六號前
    為警查獲，並扣得前述鑰匙乙支。
  (二)復於八十八年四月十六日凌晨起至早上七時許間之某時，在臺北市○○區○○路
    六巷三弄巷口，以不詳之方式竊取庚○○所有車牌號碼ＢＥ－九五五五號自用小
    客車。嗣於八十八年四月十九日二十時三十分許，戊○○將該車違規停放於臺北
    縣和平街遭拖吊，經拖吊場通知車主庚○○領回始查獲上情。
  (三)又於八十八年七月七日八時許，在臺北縣五股鄉○○路將軍廟前，以不詳之方式
    竊取甲○○所有車牌號碼ＡＹ－○一六二號自用小客車。嗣於八十八年七月十三
    日十六時四十分許，行經臺北市○○路○段一五○巷二十號前，為警查獲。
  (四)末於八十八年八月十七日十七時許，在臺北縣三重市○○街高速公路涵洞下，見
    己○○所有車牌號碼ＦＺ─三五二八號自用小客車停放於該處，以己有之鑰匙二
    支竊取之，得手後供己使用。嗣於八十八年八月二十二日上午七時許，戊○○在
    臺北縣蘆洲市○○街一三九巷巷口持上述鑰匙進入車內欲啟動該汽車時，為警當
    場查獲，並扣得右開鑰匙二支。
二、案經臺北縣警察局蘆洲分局移送臺灣板橋地方法院檢察署檢察官偵查起訴暨臺北
    縣警察局新莊分局報告臺灣臺北地方法院檢察署檢察官、臺北縣警察局三重分局
    報告臺灣士林地方法院檢察署呈請臺灣高等法院檢察署核轉臺灣臺北地方法院檢
    察署檢察官暨臺北市政府警察局士林分局移送臺灣士林地方法院檢察署檢察官移
    送本院併案審理。
    理  由
一、訊據被告戊○○固坦承上述(一)之犯行，惟矢口否認(二)、(三)、(四)之犯行，並辯稱：
    車號ＢＥ－九五五五、ＡＹ－○一六二、ＦＺ─三五二八號自用小客車均是丁○○交給伊的云云。惟查：
  (一)被告所辯上節，均為證人丁○○所否認，證人丁○○於偵訊及本院調查中並證述
    ：車號ＢＥ－九五五五號自用小客車非伊交給戊○○，伊曾問過戊○○，戊○○
    說該車係其偷竊得來，伊不會開車，如何偷竊該車並交付戊○○；此外車號ＡＹ
    －○一六二、ＦＺ─三五二八號自用小客車均非伊交付予戊○○，伊亦不知戊○○為何會有該二部車輛，伊亦未要求戊○○幫忙搬家等語（詳臺灣臺北地方法
    院檢察署八十九年度偵緝字第一三二二號偵查卷宗第十八頁至第十九頁、本院九
    十年一月四日訊問筆錄），而證人與被告係男女朋友同居關係，此為被告及證人
    所自承（詳臺灣臺北地方法院檢察署八十九年度偵緝字第一三二二號偵查卷宗第
    十三頁、第十八頁），衡情，當無誣陷之理，是證人徐聰明之證詞應堪採信。從
    而，被告所辯，均與事實不符，委無足採。
  (二)次者，被告於警訊中本謊稱：車號ＧＩ─四九一七號自用小客車係綽號「阿義」
    之人交付云云（詳臺灣臺北地方法院檢察署八十八年度偵字第五三九九號偵查卷
    宗第六頁反面），後於偵查中則改稱：係透過綽號「阿仁」之人向「阿義」借得
    該車云云（詳臺灣臺北地方法院檢察署八十八年度偵字第五三九九號偵查卷宗第
    十三頁反面），嗣於本院審理中始吐實承認：車號ＧＩ─四九一七號自用小客車
    係伊竊取等語（詳本院九十年二月八日審判筆錄），由此，亦可見其前後反覆之
    詞。
  (三)再者，被告自承：車號ＢＥ－九五五五號自用小客車上之郵局存款簿、印章、照
    片、筆記本、邱秀文（被告之女）預防接種卡係伊所有等語在卷（詳本院九十年
    二月八日審判筆錄），核與證人蕭壽寶於警訊中證述：該車因違規停車遭拖吊至
    臺北縣三重拖吊場保管，當時戊○○曾至該拖吊場請求領回其所有之右開物品，
    然因未帶證物始作罷等情相符（詳臺灣士林地方法院檢察署八十八年度偵字第四
    九七○號偵查卷宗第四頁），復核諸被告於偵查初訊中供述：車號ＢＥ－九五五
    五號自用小客車，係綽號「阿進」、「阿弟」之人見伊無家可歸始將該車交給伊
    ，伊就將前開物品置放於該車上云云（詳臺灣士林地方法院檢察署八十八年度偵
    緝字第四五一號偵查卷宗第八頁反面至第九頁），嗣於偵查覆訊中改稱：該車係
    丁○○竊得後交付予伊，丁○○還騙伊說車子是向朋友借的云云（詳臺灣士林地
    方法院檢察署八十九年度偵緝字第一四七號偵查卷宗第十三頁），繼稱：該車是
    丁○○偷的，伊只幫忙開車，因丁○○、「阿弟」、「阿進」不會開車，剛好伊
    也要搬家，所以將印章、照片等物放於車上云云（詳臺灣臺北地方法院檢察署八
    十九年度偵緝字第一三二二號偵查卷宗第十二頁），末於本院審理中則稱：因伊
    與丁○○吵架，故將上述物品放於車上云云（詳本院九十年二月八日審判筆錄）
    ，前後互核，就其為何將私人物品置放於上開車輛上及究係何人交付其車輛等情
    ，其供述顯有所歧異。
  (四)又被告於警偵訊中供述：車號ＡＹ－○一六二號自用小客車係綽號「阿進」之人
    交付伊使用，伊因無處可住，始睡於車上云云（詳臺灣士林地方法院檢察署八十
    八年度偵字第七四○七號偵查卷宗第八頁反面、第二十三頁），然於本院調查中
    則以上開情詞置辯，亦可見其畏罪情虛之詞。
  (五)另被告於警訊時固推稱：車號ＦＺ─三五二八號自用小客車係丙○○使用云云，
    （詳臺灣板橋地方法院檢察署八十八年度偵字第一九九九九號偵查卷宗第十頁）
    ，於偵查初訊中復改稱：該車係丁○○所竊取云云（詳上開偵查卷宗第三三頁反
    面），惟嗣於偵查覆訊時即坦承：該車係伊竊取，因伊無地方居住，始偷車來住
    ，當時該車停在路邊未上鎖，是在早上七、八點時偷的，伊以為丙○○跟警察說
    伊偷車之事，才在警局說是丙○○在使用該車，但非丙○○偷的，亦非丁○○偷
    的，伊於偵查初訊所言並不實在，扣案之鑰匙係伊撿到的等語（詳右揭偵查卷宗
    第五一頁至第五二頁），核與證人丙○○於警偵訊及本院調查中陳稱：伊未駕駛
    過該車，該車均係戊○○使用，伊亦未交付鑰匙予戊○○等語相符（詳上開臺灣
    板橋地方法院檢察署八十八年度偵字第一九九九九號偵查卷宗第十二頁、本院八
    十九年六月十五日訊問筆錄），足見上開車輛係被告戊○○以鑰匙竊取無訛，被
    告嗣於本院審理中翻異其供，顯係卸責之詞。
  (六)此外，並經證人乙○○、庚○○、甲○○及己○○分別於警偵訊及本院調查中指
    證綦詳（分詳臺灣臺北地方法院檢察署八十八年度偵字第五三九九號偵查卷宗第
    七頁、臺灣士林地方法院檢察署八十八年度偵字第四九七○號偵查卷宗第二頁、
    第二二頁、臺灣士林地方法院檢察署八十八年度偵字第七四○七號偵查卷宗第十
    頁、臺灣板橋地方法院檢察署八十八年度偵字第一九九九九號偵查卷宗第十二頁
    、本院八十九年六月十五日、八十九年八月九日訊問筆錄），且有上開證人所出
    具之臺北縣警察局贓物認領保管單二紙、贓物認領收據乙紙、車輛失竊、車牌失
    竊資料個別查詢報表－查詢認可資料三紙、臺北縣警察局尋獲通報單及臺北縣警
    察局車輛失竊證明書各乙紙附卷可稽（附於臺灣臺北地方法院檢察署八十八年度
    偵字第五三九九號偵查卷宗第九頁、第十一頁、臺灣士林地方法院檢察署八十八
    年度偵字第四九七○號偵查卷宗第八頁臺灣士林地方法院檢察署八十八年度偵字
    第七四○七號偵查卷宗第十四頁、第十七頁、臺灣板橋地方法院檢察署八十八年
    度偵字第一九九九九號偵查卷宗第十四頁、第十五頁），復有先於八十八年二月
    二十五日凌晨四時許，在臺北縣新莊市○○街五三巷三六號前查扣之鑰匙乙支，
    後於八十八年八月二十二日上午七時許，在臺北縣蘆洲市○○街一三九巷巷口，
    為警查獲之鑰匙二支扣案為證。再被告固坦承於八十八年二月二十五日扣得之鑰
    匙乙支係其拾獲而取得所有權，惟否認於八十八年八月二十二日扣得之鑰匙二支
    係其所有，並辯稱：該鑰匙係從丁○○家中拿出云云，然此為證人丁○○所否認
    ，並證述：伊家中之鑰匙與汽車之鑰匙不同等語（詳本院九十年一月四日訊問筆
    錄），復參佐被告於偵訊中自承：上開鑰匙係伊拾獲等語（詳臺灣板橋地方法院
    檢察署八十八年度偵字第一九九九九號偵查卷宗第五二頁），足認被告所辯，顯
    不足採，該二支鑰匙亦係被告所有供竊盜所用之物，自屬無疑。末臺灣高等法院
    亦認上述車號ＧＩ─四九一七、ＢＥ－九五五五及ＡＹ－○一六二號自用小客車
    係被告竊取，此有臺灣高等法院八十八年度上易字第四五○五號判決書在卷可參
    。從而，本件事證明確，被告犯行堪以認定。
二、核被告所為，均係犯刑法第三百二十條第一項之竊盜罪。其先後四次竊盜，均時
    間緊接，基本犯罪構成要件相同，顯係基於概括之犯意反覆為之，均為連續犯，
    應依刑法第五十六條之規定，以一罪論並加重其刑。公訴意旨雖僅論及被告如事
    實欄一之(四)所示之竊盜犯行，惟該竊盜行為與事實欄一之(一)、(二)、(三)所示之竊盜
    犯行有連續犯之裁判上一罪關係，基於審判不可分之法則，本院自得併予審究，
    合此敘明。爰審酌被告犯後否認犯行，態度不佳，，所竊財物價值非貲，自八十
    八年二月二十一日起迄同年八月十七日止，短短五月餘，即連續竊盜四次，併犯
    罪之動機、目的、手段等一切情狀，量處如主文所示之刑。至扣案之鑰匙三支，
    係被告所有且供其犯罪所用之物，茲如前述，併依刑法第三十八條第一項第二款
    之規定宣告沒收之。至八十八年四月十九日，在車號ＢＥ－九五五五號自用小客
    車上查扣郵局存款簿、印章、照片、筆記本、預防接種卡雖係被告所有，惟非供
    竊盜所用之物，同日查扣之工具五支，因被告否認係其所有並供本件竊盜所用之
    物，本院復查無其他證據證明與本案有關，自無從併予宣告沒收之。
據上論斷，應依刑事訴訟法第二百九十九條第一項前段，刑法第三百二十條第一項、
第五十六條、第三十八條第一項第二款，罰金罰鍰提高標準條例第一條前段，判決如
主文。
本案經檢察官徐名駒到庭執行職務。
中      華      民      國      九十        年    二      月    二十二  日
                                      臺灣板橋地方法院刑事第四庭
                                         法  官  游  秀 雯
右正本證明與原本無異
如不服本判決，應於送達後十日內向本院提出上訴狀
                                         書記官  陳  怡  真
中      華      民      國      九十        年    三      月    二十三  日
附錄本案論罪科刑法條全文
刑法第三百二十條
意圖為自己或第三人不法之所有，而竊取他人之動產者，為竊盜罪，處五年以下有期
徒刑、拘役或五百元以下罰金。
意圖為自己或第三人不法利益，而竊佔他人之不動產者，依前項之規定處斷。
前二項之未遂犯罰之。


司法院資訊處製作；財團法人民間司法改革基金會備份。
